【裁判字號】    98,交聲,837
【裁判日期】    980803
【裁判案由】    聲明異議
【裁判全文】
臺灣彰化地方法院交通事件裁定  98年度交聲字第837號
原處分機關  交通部公路總局臺中區監理所彰化監理站
異議人
即受處分人  甲○○
                      弄1號
上列受處分人因違反道路交通管理處罰條例案件，對於交通部公
路總局臺中區監理所彰化監理站中華民國98年6月3日所為之處分
（原處分案號：彰監四字第裁64-KAE264923號）聲明異議，本院
裁定如下：
    主  文
異議駁回。
    理  由
一、原處分意旨略以：本件異議人即受處分人甲○○駕駛之車牌
    號碼1921-JA號自小客車於民國97年10月26日11時15分許，
    在145公路南下36K處「持逾期駕照駕車 (有效日94.8.1)」
    違規 (經查電腦資料顯示：甲○○業於94年8月26日換領有
    效之汽車駕照執照，因此違規事實應為『駕駛汽車未隨身攜
    帶駕駛執照』)。經雲林縣警察局虎尾分局依以雲警交字第
    KAE264923號舉發違反道路交通管理事件通知單逕行舉發，
    乃依上開道路交通管理處罰條例第25條第3款之規定，裁處
    受處分人罰鍰600元，於法並無不合等語。
二、聲明異議意旨略以：本件異議人即受處分人甲○○未有裁決
    書所記載之時地違規，該違規車輛車牌號碼1921-JA號自小
    客車亦非異議人所有，異議人之駕照亦攜帶於身上，爰聲明
    異議云云。
三、按汽車駕駛人，持逾期之駕駛執照駕車者，處600元以上1,
    200元以下罰鍰，並禁止其駕駛，其駕駛執照並應扣繳之，
    道路交通管理處罰條例第22條第1項第6款、第2項定有明文
    。次按汽車駕駛人，駕駛汽車未隨身攜帶駕駛執照者，處
    新臺幣300元以上600元以下罰鍰，同條例第25條第3款亦有
    明文規定。前者規定係對汽車駕駛人雖曾考領有駕駛執照，
    然其駕駛執照已經逾期卻未依規定辦理定期換發駕駛執照而
    駕車之情形予以處罰；後者規定係對於汽車駕駛人持有「合
    法有效且未逾期」之駕駛執照，僅因疏忽或他故致駕車時未
    隨身攜帶該駕照予以處罰而言，自不包括該駕照已逾期而未
    隨身攜帶之情形。是上開二條文，係針對不同的違規行為之
    處罰規定，其法律構成要件與法律效果均互殊，所期達成之
    行政目的亦不相同，合先敘明。查異議人甲○○駕駛車牌號
    碼1921-JA號自小客車，於97年10月26日11時15分許，行經
    145公路南下36K處，因「持逾期駕照駕車 (有效日94.8.1)
    」之違規，經警攔停舉發違規事實，掣單舉發並交付受處分
    人簽名收執無誤，亦為異議人所不否認，並有舉發通知單1
    紙及逾期之汽車駕照正本1張、原處分機關於98年6月22日所
    列之異議人汽車駕照基本資料各一件在卷可憑，堪認屬實，
    是異議人辯稱伊有帶駕照云云，並非攜帶合法有效且未逾期
    之駕照，而屬已逾期之失效駕照，足認異議人於97年10月26
    日11時15分許，駕駛上開車輛時，其攜帶之汽車駕駛執照確
    已逾期無誤。原處分機關事後依受處分人違規事實，改依條
    例第25條第3款「駕駛汽車未隨身攜帶駕駛執照」規定，對
    受處分人裁處罰款600元之處分，於法並無不合。另異議人
    辯稱車牌號碼1921-JA號自小客車非其所有之辯解，揆諸前
    開規定，本件之違規行為係處罰汽車駕駛人，是異議人前開
    所辯，自無可採。故本件異議核無所據，為無理由，應予駁
    回。
據上論斷，應依道路交通案件處理辦法第19條，裁定如主文。
中    華    民    國    98    年    8     月    3    日
                  交通法庭        法  官  張德寬
以上正本證明與原本無異。
如不服本裁定，應於裁定送達後5日內向本院提出抗告狀 (須附
繕本 )。
中    華    民    國    98    年    8     月    3     日
                                  書記官  黃得翔


司法院資訊處製作；財團法人民間司法改革基金會備份。
